臺灣士林地方法院刑事判決
110年度易字第210號
公  訴  人  臺灣士林地方檢察署檢察官
被      告  丙○○○
上列被告因違反家庭暴力防治法案件，經檢察官提起公訴（109
年度偵緝字第964號），本院判決如下：
    主  文
丙○○○犯違反保護令罪，處罰金新臺幣柒仟元，如易服勞役，以
新臺幣壹仟元折算壹日。
    事  實
一、丙○○○與乙○○為姊弟關係，2人具有家庭暴力防治法第3條第4
    款所定之家庭成員關係，丙○○○明知其業經本院於民國108年
    10月28日，以108年度家護字第785號民事通常保護令，裁定
    令其不得對乙○○為身體或精神上之騷擾、控制、脅迫或其他
    不法侵害行為、且不得為騷擾之聯絡行為，並應遠離乙○○位
    於臺北市○○區○○街00號之住居所至少100公尺。詎丙○○○竟於
    109年1月15日上午10時許，基於違反上開民事通常保護令之
    犯意，至乙○○之上開住所門口徘徊逗留，而違反上開民事通
    常保護令。案經乙○○報警處理，始為警查獲上情。
二、案經乙○○訴請臺北市政府警察局大同分局報告臺灣士林地方
    檢察署檢察官偵查起訴。
    理  由
壹、程序部分：
一、法院認為應科拘役、罰金或應諭知免刑或無罪之案件，被告
    經合法傳喚無正當理由不到庭者，得不待其陳述逕行判決，
    刑事訴訟法第306條定有明文。本件被告丙○○○經合法傳喚，
    於本院審理程序無正當理由不到庭，有本院送達證書、報到
    單及審判筆錄附卷可查（本院110年度易字第210號卷【下稱
    易字卷】第177、179、193至198頁），又被告所涉犯家庭暴
    力防治法第61條第4款之違反保護令之罪，經本院認為應科
    罰金（詳後述），依前開規定，爰不待其陳述，逕為一造辯
    論判決。
二、本院引用被告以外之人於審判外之陳述，經檢察官於本院審
    理時同意其證據能力（易字卷第172、173頁），被告未於言
    詞辯論終結前聲明異議（本院110年度審易字第340號卷【下
    稱審查卷】第61至62頁；易字卷第43至45、119至123、147 
    至148頁），本院審酌該等證據作成之情況，核無違法取證
    或其他瑕疵，且與待證事實具有關聯性，認為以之作為證據
    為適當，依刑事訴訟法第159條之5規定，均有證據能力。其
    餘認定本案犯罪事實之非供述證據，查無違反法定程序取得
    之情，依刑事訴訟法第158條之4規定反面解釋，亦具有證據
    能力。
貳、實體部分：
一、認定事實所憑證據及理由：
    訊據被告否認有何違反保護令犯行，辯稱：我不知道有核發
    保護令，我不記得有於109年1月15日上午10時有到告訴人乙
    ○○住處等語。經查：
（一）被告前對告訴人實施家庭暴力行為，經本院於108年10月2
      8日對被告核發108年度家護字第785號民事通常保護令，
      令其不得對告訴人為身體或精神上之騷擾、控制、脅迫或
      其他不法侵害之行為，不得對告訴人為騷擾行為，應遠離
      告訴人住居所即臺北市○○區○○街00號至少100公尺等，保
      護令有效期間為1年，嗣員警於108年11月4日對被告執行
      上開保護令，被告拒絕簽名，經員警當場告知被告保護令
      核發內容等情，有本院108年度家護字第785號民事通常保
      護令、新北市政府警察局淡水分局保護令執行紀錄（含送
      達證書、保護令執行紀錄表、家庭暴力案件訪查表、制約
      紀錄表）在卷可稽（臺灣士林地方檢察署109年度偵緝字
      第964號卷【下稱偵緝卷】第91至97頁），足堪認定。被
      告既經員警當面告知本案保護令內容，故其辯不知道有核
      發保護令云云，自非可採。
（二）又被告於前開時、地至告訴人位於臺北市○○區○○街00號居
      所門口徘徊等情，業據證人即告訴人於警詢時證述明確（
      臺灣士林地方檢察署109年度偵字第3927號卷【下稱偵卷
      】第14至15頁），並有109年1月15日○○街00號之監視器錄
      影畫面截圖在卷可佐（偵卷第20至21頁），告訴人為被告
      之弟，復已因被告為家暴行為而聲請保護令及延長保護令
      自保，且告訴人於本院準備程序時稱：我願意原諒他（審
      查卷第65頁），若被告並未為本案恐嚇行為，其並無設詞
      誣陷親姐入罪之動機，故告訴人所述應可採信。復參以被
      告於偵訊時經檢察官提示上開109年1月15日○○街00號之監
      視器錄影畫面截圖後供稱：是他叫我去他家推傷的。包包
      是我的等語（偵緝卷第41頁），故被告應有對告訴人為上
      開行為，其所辯不能採信，本案事證明確，被告犯行洵堪
      認定，應依法論科。
二、論罪科刑：
（一）核被告所為，係犯家庭暴力防治法第61條第4款之違反保
      護令罪。按滿80歲人之行為，得減輕其刑，刑法第18條第
      3項定有明文。查被告係26年0月00日出生，有其個人戶籍
      資料（完整姓名）查詢結果在卷可按（偵卷第5頁），其
      為本案犯行時，既已滿80歲，爰依刑法第18條第3項之規
      定減輕其刑。
（二）爰審酌被告明知本院已核發本案保護令，於案發當時尚屬
      有效存在，仍輕忽該保護令之效力，違反法院之禁止裁定
      ，未遠離告訴人上開住處至少100公尺，站立於告訴人住
      處之大門口，所為應予非難；又被告迄今未與告訴人達成
      調解，獲取其諒解；且被告犯後未能坦承犯行，猶飾詞狡
      辯，未見悔意，其犯後態度無從對其為有利之認定；再綜
      合考量被告本案之犯罪情節與行為尚屬和平、犯罪動機與
      目的、前科素行，暨其高中畢業之教育程度、現為家管，
      小康之智識程度家庭生活經濟狀況（易字卷第119頁調查
      筆錄受詢問人欄）等一切情狀，量處如主文所示之刑，並
      諭知易服勞役之折算標準，以資警惕。
據上論斷，依刑事訴訟法第299條第1項前段、第306條，家庭暴
力防治法第61條第4款，刑法第11條前段、第18條第3項、第42條
第3項，判決如主文。
本案經檢察官甲○○提起公訴，檢察官李清友到庭執行職務。
中　　華　　民　　國　　110 　年　　12　　月　　28　　日
                  刑事第四庭　法  官  謝當颺
以上正本證明與原本無異。
如不服本判決，應於判決送達後20日內向本院提出上訴書狀，並
應敘述具體理由；其未敘述上訴理由者，應於上訴期間屆滿後20
日內向本院補提理由書（均須按他造當事人之人數附繕本），「
切勿逕送上級法院」。告訴人或被害人如對於本判決不服者，應
具備理由請求檢察官上訴，其上訴期間之計算係以檢察官判決正
本送達之日期為準。因疫情而遲誤不變期間，得向法院聲請回復
原狀。
                              書記官  郭如君
中　　華　　民　　國　　110 　年　　12　　月　　30　　日
附錄本案論罪科刑法條：
家庭暴力防治法第61條
違反法院依第十四條第一項、第十六條第三項所為之下列裁定者
，為本法所稱違反保護令罪，處三年以下有期徒刑、拘役或科或
併科新臺幣十萬元以下罰金：
一、禁止實施家庭暴力。
二、禁止騷擾、接觸、跟蹤、通話、通信或其他非必要之聯絡行
    為。
三、遷出住居所。
四、遠離住居所、工作場所、學校或其他特定場所。
五、完成加害人處遇計畫。